---
title: "03 - Lendo dos dados"
output: html_notebook
---

`library` carrega uma biblioteca

```{r}
library(readr)
```

`read_csv` lê um CSV e retorna o conteúdo desse CSV como um data.frame

```{r}
senado <- read_csv("dados/senado.csv")

```

`head` é usado para observar as primeiras linhas (6, por padrão) da coleção

```{r}
head(senado)
```

`tail` é usado para observar as últimas linhas (6, por padrão) da coleção

```{r}
tail(senado)
```

`class` verifica o tipo do objeto

```{r}
class(senado)
```

`str` verifica a estrutura do objeto

```{r}
str(senado)
```

`summary` verifica as estatísticas básicas do objeto (média, mediana, quantis, máximo, etc.)

```{r}
summary(senado)
```

`read_delim` carrega o arquivo informado no primeiro parâmetro e o processa usando o delimitador informado no segundo.

```{r}
#lendo arquivo com delimitador #
read_delim('caminho/do/arquivo/arquivo_separado_por#.txt', delim = '#')
```

`read_fwf`carrega o arquivo de coluna fixa, informado no primeiro parâmetro, e o processa usando o fwf_widths, para indicar os tamanhos e nomes das colunas.

```{r}
#lendo arquivo de coluna fixa
#coluna 1 de tamanho 5, coluna 2 de tamanho 2 e coluna 3 de tamanho 10
read_fwf('caminho/do/arquivo/arquivo_posicional.txt', col_positions = fwf_widths(c(5, 2, 10), c("col1", "col2", "col3")))
```

## Exercícios

1. Leia o arquivo TA_PRECOS_MEDICAMENTOS.csv, cujo separador é uma barra |.

```{r}
precos_medicamentos = read_delim('dados/ta_precos_medicamentos.csv', delim = '|')
```


2. Leia o arquivo de colunas fixas fwf-sample.txt, cuja primeira coluna (nomes) tem tamanho vinte, a segunda (estado) tem tamanho dez e a terceira (código) tem tamanho doze.

```{r}
read_fwf('dados/fwf-sample.txt', col_positions = fwf_widths(c(20, 10, 12), c('nomes', 'estado', 'código')))

```

3. Investigue os parâmetros das funções de leitura do R base: `read.csv()`, `read.delim()` e `read.fwf()`. Notou as diferenças das funções do readr?

`read.csv()` e `read.delim()` são, aparentemente, sobrecargas da função `read.table()`. A diferença entre as duas está nos parâmetros default e na finalidade. A primeira serve, especificamente, para arquivso CSV e a segunda para arquivos delimitados por outros delimitadores. Então, o parâmetro `sep`, na prim eira, tem o valor padrão de ',' e, na segunda, o valor padrão de '\t'. Já a função `read.fwf()` possui uma assinatura diferente, tendo como destaque os parâmetros que indicam o tamanho das colunas e os nomes delas.


