---
title: "Manipulando Dados"
output: html_notebook
---

## Tipos de dados do R

### Tipos Básicos

- integer
- numeric
- character
- logical

```{r}
inteiro <- 928
outro.inteiro <- 5e2
decimal <- 182.93
caracter <- 'exportação'
logico <- TRUE
outro.logico <- FALSE
```

```{r}
class(inteiro)

class(outro.inteiro)

class(decimal)

class(caracter)

class(logico)

class(outro.logico)
```

### Tipos Complexos

- vector
- array
- matrix
- list
- data.frame 
- factor

Exemplo de um `vector`

```{r}
#faça as seguintes atribuições
vetor.chr <- c('tipo1', 'tipo2', 'tipo3', 'tipo4')
vetor.num <- c(1, 2, 5, 8, 1001)
vetor.num.repetidos <- c(rep(2, 50)) #usando funcão para repetir números
vetor.num.sequencia <- c(seq(from=0, to=100, by=5)) #usando função para criar sequências
vetor.logical <- c(TRUE, TRUE, TRUE, FALSE, FALSE) 

##veja o conteúdo das variáveis
vetor.chr

vetor.num

vetor.num.repetidos

vetor.num.sequencia

vetor.logical
```

Exemplo de `data.frame`

```{r}
#cria-se diferentes vetores
nome <- c('João', 'José', 'Maria', 'Joana')
idade <- c(45, 12, 28, 31)
adulto <- c(TRUE, FALSE, TRUE, TRUE)
uf <- c('DF', 'SP', 'RJ', 'MG')
#cada vetor é uma combinação de elementos de um MESMO tipo de dados
#sendo assim, cada vetor pode ser uma coluna de um data.frame
clientes <- data.frame(nome, idade, adulto, uf)
clientes
```


### Conversção de tipos

Convertendo de `character` para `numeric`:

```{r}
class("2015")
as.numeric("2015")
```

Convertendo de `numeric` para `character`:

```{r}
class(55)
as.character(55)
```

Convertendo de `numeric` para `integer`:

```{r}
class(3.14)
as.integer(3.14)
```

Convertendo de `logical` para `numeric`:

```{r}
as.numeric(TRUE)
as.numeric(FALSE)
```

Convertendo de `numeric` para `logical`:

```{r}
as.logical(1)
as.logical(0)
```

## Estruturas de controle

### if

```{r}
if( variavel >= 500 ) {
  #executa uma tarefa se operação resultar TRUE
}
```

### if-else

```{r}
if( variavel >= 500 ) {
  #executa uma tarefa se operação resultar TRUE
} else {
  #executa outra tarefa se operação resultar FALSE
}
```

### if-elseif-else

```{r}
a <- 9823

if(a >= 10000) {
  b <- 'VALOR ALTO'
} else if(a < 10000 & a >= 1000) {
  b <- 'VALOR MEDIO' 
} else if(a < 1000) {
  b <- 'VALOR BAIXO'
}

b
```

### Função ifelse

```{r}

ifelse(variavel >= 500, 'executa essa tarefa se TRUE', 'executa outra se FALSE')

a <- 839
c <- ifelse(a >= 10000, 'VALOR ALTO', ifelse(a < 10000 & a >= 1000, 'VALOR MEDIO', 'VALOR BAIXO'))
c
```

### for

```{r}
# for iterando sobre objetos de uma coleção
for(i in lista.de.arquivos) {
  
}

# for iterando sobre um intervalo
for(i in 1:1000){
  
}

# for iterando sobre um vetor
for(i in c(1, 2, 3, 4, 5)) {
  
}
```

### while

```{r}
# while com contador
i <- 1
while(i <= 5){
  print(i)
  i <- i + 1
}
```

```{r}
# while com sentinela
automatico <- list.files('dados/automatico/')
length(automatico) == 0

while (length(automatico) == 0) {
  automatico <- list.files('dados/automatico/')
  if(length(automatico) > 0) {
    print('O arquivo chegou!')
    print('Inicia a leitura dos dados')
    print('Faz a manipulação')
    print('Envia email informando conclusão dos cálculos')
  } else {
    print('aguardando arquivo...')
    Sys.sleep(5)
  }
}
```

